臺灣士林地方法院行政訴訟判決　
110年度交字第358號
原      告  王怡綸  
被      告  臺北市交通事件裁決所

代  表  人  蘇福智  
訴訟代理人  吳美惠  
上列當事人間交通裁決事件，原告不服被告中華民國110年11月1
2日北市裁催字第22-CT0000000-0號裁決，提起行政訴訟，本院
判決如下：
    主      文
原告之訴駁回。
訴訟費用新臺幣參佰元由原告負擔。　　　
    事實及理由
壹、程序事項：
　　本件原告因不服被告於民國110年11月12日以北市裁催字第2
    2-CT0000000-0號違反道路交通管理事件裁決書（下稱原處
    分），裁處其吊扣汽車牌照3個月，提起行政訴訟，依行政
    訴訟法第237條之1規定，應適用交通裁決事件訴訟程序，本
    院並依同法第237條之7規定，爰不經言詞辯論，逕為判決。
貳、實體事項：
一、爭訟概要：
　　新北市政府警察局淡水分局（下稱舉發機關）員警認原告駕
    駛其所有車牌號碼0000-00號自用小客車（下稱系爭汽車）
    ，於110年5月25日13時4分許，行經新北市○○區○○路000號（
    往臺北），有「行車速度，超過規定之最高時速逾60公里至
    80公里以內」、「駕駛人行車速度超過規定之最高時速六十
    公里以上（處車主）」等違規事實，而於110年6月29日填製
    新北市政府警察局新北市警交大字第CT0000000號舉發違反
    道路交通管理事件通知單（下稱舉發通知單）逕行舉發原告
    ，並記載應到案日期為110年8月13日前（經迭次更新，最後
    更新為110年11月15日前，見本院卷第60、74頁）。原告分
    別於110年8月11日、9月23日、10月20日向被告陳述意見，
    經舉發機關函復違規事實屬實，原告遂於110年11月12日向
    被告自承為駕駛人並申請開立裁決書，被告乃於同日作成原
    處分，就「行車速度，超過規定之最高時速逾60公里至80公
    里以內」，依行為時道路交通管理處罰條例第43條第1項第2
    款、第5項前段、第24條第1項第3款、第63條第1項第3款、
    第85條第1項等規定，裁處其罰鍰8,000元、記違規點數3點
    ，並應參加道路交通安全講習；就「駕駛人行車速度超過規
    定之最高時速六十公里以上（處車主）」部分，依違反行為
    時道路交通管理處罰條例第43條第4項前段規定，裁處其吊
    扣汽車牌照3個月。原告不服「駕駛人行車速度超過規定之
    最高時速六十公里以上（處車主）」部分（見本院卷第8-9
    、12頁），遂提起本件行政訴訟。
二、原告起訴主張：
　㈠速限標誌不清，該路段速限為60km/hr，駛至違規處屬於陡降
    坡路段，速度標誌改變速限並降低為50km/hr，然因標誌所
    在位置位於輕軌橋墩的中間分隔島，行經此處，內車道看不
    見標誌，無法提供駕駛判定，橋墩加裝廣告，有遮蔽物擋住
    ，原告未超過最高速限等語。
　㈡並聲明：原處分撤銷。
三、被告答辯略以：
　㈠卷查本案舉發機關函復表示，本案系爭汽車於前揭時、地，
    超速違規經員警逕行舉發，經檢視違規採證相片核對車籍資
    料顯示車輛廠牌、車型、車種、顏色均相符，查本案所使用
    固定式雷達測速照相儀器，經送經濟部標準檢驗局檢驗合格
    ，其準確性並無問題，採證當時亦無故障，該路段於測照地
    點前121.5公尺處設置「限制50公里」標誌及「警52」警告
    標誌，告知用路人應依照道路速限行駛，符合道路交通管理
    處罰條例第7條之2第3項「於一般道路應於100公尺至300公
    尺間，明顯標誌之」規定，本案經測得時速為119公里，超
    速69公里，爰依道路交通管理處罰條例第43條第1項第2款與
    第43條第4項規定舉發無誤。經檢視採證相片，「速限50」
    告示牌及「警52」警告標誌之設置清晰完整，足供辨識，駕
    駛人當可見相關告示牌面，並遵守道路速限規定行駛。舉發
    機關依上開規定製發舉發通知單，並無違誤，被告實難以前
    開情詞撤銷原處分。
　㈡並聲明：原告之訴駁回。
四、本院之判斷：
　㈠按「（第1項）汽車駕駛人，駕駛汽車有下列情形之一者，處
    新臺幣六千元以上二萬四千元以下罰鍰，並當場禁止其駕駛
    ：…二、行車速度，超過規定之最高時速六十公里。…（第4
    項）汽車駕駛人有第一項第一款至第四款或前項行為者，並
    吊扣該汽車牌照三個月；經受吊扣牌照之汽車再次提供為違
    反第一項第一款、第三款、第四款或前項行為者，沒入該汽
    車。…」，行為時道路交通管理處罰條例第43條第1項第2款
    、第4項定有明文。又按「（第1項）汽車駕駛人之行為有下
    列情形之一，當場不能或不宜攔截製單舉發者，得逕行舉發
    ：…七、經以科學儀器取得證據資料證明其行為違規。…（第
    2項）前項第七款之科學儀器應採固定式，並定期於網站公
    布其設置地點。但汽車駕駛人之行為屬下列情形之一者，不
    在此限：…九、行車速度超過規定之最高速限或低於規定之
    最低速限。…（第3項）對於前項第九款之違規行為，採用固
    定或非固定式科學儀器取得證據資料證明者，於一般道路應
    於一百公尺至三百公尺間，於高速公路、快速公路應於三百
    公尺至一千公尺間，明顯標示之；其定點當場攔截製單舉發
    者，亦同。」，道路交通管理處罰條例第7條之2第1項第7款
    、第2項第9款、第3項分別定有明文。且按「測速取締標誌『
    警52』，用以警告車輛駕駛人前方路段常有測速取締執法，
    促使行車速度不得超過道路規定之最高速限或低於規定之最
    低速限。本標誌設於測速取締執法路段前，一般道路應於一
    百公尺至三百公尺間，高速公路、快速公路應於三百公尺至
    一千公尺間。」，道路交通標誌標線號誌設置規則第55條之
    2亦有明文。
　㈡經查，原告駕駛系爭汽車，於上揭時、地，有「駕駛人行車
    速度超過規定之最高時速六十公里以上（處車主）」之違規
    事實，有舉發通知單、舉發機關110年8月23日新北警淡交字
    第1104334569號函暨所附採證照片、速限標誌照片、財團法
    人工業技術研究院109年8月4日雷達測速儀檢定合格證書（
    檢定日期為109年8月3日，有效期限至110年8月31日，本案
    於有限期限內）、距離示意圖、舉發機關110年10月8日新北
    警淡交字第1104341913號函、駕駛人基本資料、汽車車籍查
    詢資料等件附卷可稽（見本院卷第42、50-58、72-73、92-9
    4頁）。
　㈢原告雖主張：該路段速限為60km/hr，駛至違規處降低為50km
    /hr，標誌所在位置在輕軌橋墩的中間分隔島，橋墩加裝廣
    告，有遮蔽物擋住，內車道看不見標誌，速限標誌不清等語
    。經查，本件舉發地點之雷達測速儀前121.5公尺處設有「
    警52」測速取締標誌，有舉發機關110年8月23日新北警淡交
    字第1104334569號函暨所附速限標誌照片、距離示意圖在卷
    可按（見本院卷第50、54、58頁），依上開現場照片，警告
    牌面清晰，並無任何遮蔽物阻擋，應足供駕駛人明確辨識。
    原告雖主張該標誌在輕軌橋墩中間分隔島，有遮蔽物擋住，
    內車道看不見等語，並提出現場照片為證（見本院卷第14-1
    6、66-68頁），依原告所提照片，標誌確有設置在橋墩間之
    情形，然於車輛行駛經過標誌前之橋墩後，駕駛人即可清楚
    看見標誌（見本院卷第14頁左上方、第16頁右下方、第66頁
    上方照片），原告之主張，難認可採。
　㈣原告又主張：伊未未超過最高速限等語。然查，原告駕駛其
    所有系爭汽車，於前揭時、地，在速限每小時50公里之路段
    ，為舉發機關以證號J0GA0000000A之雷達測速儀，測得時速
    為每小時119 公里，而拍照採證，有採證照片在卷足憑（見
    本院卷第52頁）。又該雷達測速儀由經濟部標準檢驗局委託
    財團法人工業技術研究院於109年8月3日檢定合格，有效期
    限至110年8月31日，有該雷達測速儀檢定合格證書附卷可佐
    （見本院卷第56頁）。原告駕駛系爭汽車行車速度既已超過
    最高時速60公里以上，員警依法舉發，被告據以裁罰，並無
    不合。
五、綜上所述，原告駕駛其所有之系爭汽車於前揭時、地，確有
    「駕駛人行車速度超過規定之最高時速六十公里以上（處車
    主）」之違規事實，舉發機關據以製單舉發，被告並依道路
    交通管理處罰條例第43條第4項前段、違反道路交通管理事
    件統一裁罰基準及處理細則及違反道路交通管理事件統一裁
    罰基準表之規定，裁處原告吊扣汽車牌照3個月，核無違誤
    。是原告訴請撤銷原處分，為無理由，應予駁回。
六、本件判決基礎已臻明確，兩造其餘之攻擊防禦方法經本院斟
    酌後，核與判決不生影響，無一一論述之必要，併予敘明。
七、本件第一審裁判費為300元，應由原告負擔，爰確定第一審
    訴訟費用額如主文第2項所示。
八、據上論結，本件原告之訴為無理由，依行政訴訟法第237條
    之7、第237條之8第1項、第98條第1項前段，判決如主文。
中　　華　　民　　國　　111 　年　　2 　　月　　18　　日
　　　　　　　　　行政訴訟庭　法　官　林宜靜
以上為正本係照原本作成。
如不服本判決，應於判決送達後20日內，向本院提出上訴狀並表
明上訴理由（原判決所違背之法令及其具體內容或依訴訟資料可
認為原判決有違背法令之具體事實），其未載明上訴理由者，應
於提出上訴後20日內向本院補提理由書（上訴狀及上訴理由書均
須按他造人數附繕本，如未按期補提上訴理由書，則逕予駁回上
訴），並應繳納上訴裁判費新臺幣750元。
中　　華　　民　　國　　111 　年　　2 　　月　　18　　日
                              書記官  廖引鳳